---
title: "Ranking 200 mejores nadadores por prueba"
author: "Cueva Tomas"
date: "2023-01-12"
output: html_document
---

```{r setup, include=FALSE}
knitr::opts_chunk$set(echo = TRUE)
options(scipen = 999)
```

# Analisis exploratorio de los 200 mejores tiempos por carrera

## Pre entrega Cueva Tomas

En este Rmarkdown realizaremos el analisis de un dataset el cual contiene a los 200 mejores tiempos historicos de cada carrera, con nadadores dentro del ambito profesional. Del cual vamos a analizar:

-   **La cantidad de nadadores por equipo/país** para analizar donde es que se concentra la mejor escuela de nadadores a nivel profesional
-   La edad promedio en donde los nadadores consiguen su rendimiento más alto
-   La diferencia competitiva entre hombres y mujeres a nivel profesional

Importamos librerias

```{r pressure, echo=FALSE,warning=FALSE,error=FALSE,message=FALSE,cache=TRUE}
install.packages("tidyverse")
install.packages("DT")

library(tidyverse)
library(dplyr)
library(DT)
```

Leemos el dataset y analizamos sus caracteristicas

```{r dataset_analysis, echo=TRUE}
data <- read.csv("../data/best_swimmers.csv",sep = ",")

na <- sum(is.na(data))

description <- ''

if(na == 0){
    description <- "El dataframe no tiene valores na"
  }else{
    decription <- "El dataframe SI TIENE valores na"
  }
  
description <-cat(description , " , contiene " , nrow(data), " filas y ",ncol(data), " columnas",", con las siguientes variables: ",names(data))
  
```

Transformamos los datos para facilitar el uso de operaciones, en donde:

-   Pasaremos las fechas de tipo caracter a tipo Date

-   Nombre y codigo de los equipos a tipo factor

-   Crearemos una nueva columna para vizualizar la edad del nadador en el momento que realizó aquel tiempo de nado que le permitió estar en este ranking

```{r transformation ,echo=TRUE}

data <- data %>%   
  mutate(
    Swim.date = as.Date(Swim.date,format = "%m-%d-%y"),
    Athlete.birth.date = as.Date(Athlete.birth.date,format = "%m-%d-%y"),
    Team.Code = as.factor(Team.Code),
    Team.Name = as.factor(Team.Name),
    Age.to.swim = trunc(as.numeric((`Swim.date`- `Athlete.birth.date`)/365))
  )
```

### Cantidad de nadadores por equipo

```{r table, echo=TRUE,warning=FALSE,message=FALSE}

data %>% 
  select(Athlete.Full.Name,Team.Code,Team.Name) %>%
  unique() %>% 
  group_by(Team.Code,Team.Name) %>% 
  transmute(
    Team.Code = as.factor(Team.Code),
    id.team.code = as.factor(Team.Code),
    id.team.code = as.integer(id.team.code)
  ) %>% 
  summarise(
    Amount.Swimmers = sum(id.team.code/id.team.code)
  ) %>% 
  arrange(desc(Amount.Swimmers)) %>% 
  slice(1:10) %>% 
  DT::datatable(
    rownames = F,
    filter = "top"
  )
```

### Edad promedio de redimiento optimo, visualización

Este grafico busca visualizar las edades en donde los deportistas alcanzaron el mejor rendimiento y mostrarnos un promedio en donde, a nivel profesional, se encuentra el mejor performance en la natación.

```{r performance, echo=TRUE}

plot_performance <- data %>% 
  select(Athlete.Full.Name, Age.to.swim) %>%
  unique() %>% 
  group_by(Age.to.swim) %>% 
  summarise(
    Amount.Swimmers = sum(Age.to.swim/Age.to.swim)
  ) %>% 
  arrange(desc(Amount.Swimmers))

plot_performance <- plot_performance %>% 
  filter(Age.to.swim > 0)

ggplot(
  data =plot_performance,
  mapping = aes(
    x =Age.to.swim,
    y = Amount.Swimmers)
  ) +
  geom_bar( stat = "identity")

```

### Competitividad, hombres vs mujeres

En el siguiente grafico se buscó visualizar la proporción de hombres y mujeres en cada equipo.

```{r function_genders, echo=FALSE}
gender_select <- function(data,gender){
  dataframe <- data %>% 
    filter(Gender == gender) %>% 
    select(Athlete.Full.Name,Team.Code,Gender) %>%
    unique() %>% 
    group_by(Team.Code,Gender) %>% 
    mutate(
      Team.Code = as.factor(Team.Code),
      id.team.code = as.factor(Team.Code),
      id.team.code = as.integer(id.team.code)
    ) %>% 
    summarise(
      Amount.Swimmers = sum(id.team.code/id.team.code),
    ) %>% 
    arrange(desc(Amount.Swimmers))
  
  return(dataframe)
}
```

```{r competitiveness , echo=TRUE, message=FALSE,warning=FALSE}
female_df <- gender_select(data,"F")

male_df <- gender_select(data,"M")

genders <- full_join(female_df,male_df)

genders <-genders %>% 
  arrange(desc(Team.Code))

ggplot(genders,aes(x = `Team.Code`,
                   y = `Amount.Swimmers`,
                   fill = Gender)) +
  geom_col(data = subset(genders,Gender == "M") %>% 
             mutate(`Amount.Swimmers` = -`Amount.Swimmers`),
           width = 0.9,fill = "blue")+
  geom_col(data = subset(genders,Gender == "F"),width = 0.5,fill = "pink")+
  coord_flip() +
  scale_y_continuous(breaks = c(seq(-100,-10,by = 10),seq(0,100,by = 10)),labels = c(seq(-100,-10,by = 10)* -1,seq(0,100,by = 10)))

```
