---
title: "Ranking 200 mejores nadadores por prueba"
author: "Cueva Tomas"
date: "2023-01-12"
output: html_document
---

```{r setup, include=FALSE}
knitr::opts_chunk$set(echo = TRUE)
options(scipen = 999)
```

#Analisis exploratorio de los 200 mejores tiempos por carrera

##Pre entrega Cueva Tomas En este Rmarkdown realizaremos el analisis de un dataset el cual contiene a los 200 mejores tiempos historicos de cada carrera, con nadadores dentro del ambito profesional. Del cual vamos a analizar:

-   La cantidad de nadadores por equipo/país
-   El promedio de edad en donde los nadadores consiguen el mejor rendimiento
-   Proximamente...

Importamos librerias

```{r pressure, echo=FALSE,warning=FALSE,error=FALSE,message=FALSE,cache=TRUE}
library(tidyverse)
library(dplyr)
```

Leemos el dataset y analizamos sus caracteristicas

```{r dataset_analysis, echo=TRUE}
data <- read.csv("../data/best_swimmers.csv",sep = ",")

na <- sum(is.na(data))

description <- ''

if(na == 0){
    description <- "El dataframe no tiene valores na"
  }else{
    decription <- "El dataframe SI TIENE valores na"
  }
  
description <-cat(description , " , contiene " , nrow(data), " filas y ",ncol(data), " columnas",", con las siguientes variables: ",names(data))

print(description)
  
```

Hacemos algunas transformaciones de datos

```{r transformation ,echo=FALSE}
data <- data %>% 
  mutate(
    Team.Code = as.factor(Team.Code),
    Team.Name = as.factor(Team.Name),
  )
```
